Inventaris van het archief van N. Engelhard [levensjaren 1761-1831]; jhr. D.F. van Alphen [levensjaren 1744-1840], (1615) 1791-1832
Nationaal Archief, Den Haag
- Stukken afkomstig van Nicolaus Engelhard (1761 - 1831), D
  - Lid van de Hoge Commissie tot herstelling van de oud - sultan van Djokjakarta ( 1826 )
    - Nota's en memories betreffende de Vorstenlanden en de installatie van de sultan van Djokjakarta aangeboden aan de luitenant Gouverneur - Generaal J. de Kock en de Hoge Commissie, 1826 - 1828; 33-37A, ---; 5 delen
      - Kopie kort overzicht van de resident Van Sevenhoven op de nota van H. Mac Gillavry, met als bijlagen een nota betreffende de benoeming van nieuwe voogden over de minderjarige sultan in plaats van Dipo Negoro en Manko Boemie, 1825 november 10, en een extract uit de secrete besluiten van de Gouverneur - Generaal, 1822 december 14, 1826 juli, 34
      - Kopie memorie van P.H. Lawick van Pabst, directeur der Bossen en waarnemend resident van Rembang, 1826 augustus 21, 35
      - Nota's van J. van Sevenhoven, waarnemend resident van Djokjakarta, met aanmerkingen van De Kock, en bijlagen. 1826 augustus 23, september 13 en september 15, 36
      - Kopie verslag van de verrichtingen van de Commissie tot installatie van de sultan van Djokjakarta van N.N. [Engelhard?] voor de Gouverneur - Generaal, [z.d.], 37A
        Voorbladen ontbreken. Het betreft hier een apart rapport van een commissielid.
      - Minuutrapport aan de Commissaris - Generaal over de herstelling van Hamangkoe Boeana II als sultan op de troon van Djokjakarta, [1826], ---; 1 omslag
        Zie nr. toegang 2.21.010, inv.nr. 21.
    - Stukken betreffende de herstelling van de oud - sultan van Djokjakarta, 1826 april - 1827 maart; 287; 3 banden
- Stukken afkomstig van Josephus Jacobus van Geen (1773 - 1846), E
  Geboren te Gent(België) op 1 september 1773. Komt in 1819 aan in Indië; Bij besluit G.G. 14 augustus 1820 benoemd tot Commandant der Infanterie en Cavalerie; 1825 - 1826 opperbevelhebber van de Celebes expeditie. Bij besluit GG. 31 december 1825 benoemd tot Commandant der Troepen. 1826 bevorderd tot luitenant - generaal; Betrokken bij de Java - Oorlog (periode 1825 - 1828). Keert in 1828 naar Nederland terug. Is in 1830 commandant van de 1e divisie Infanterie in de Tiendaagse Veldtocht. Overlijdt op 10 november 1846
  Deze stukken bevonden zich onder de stukken afkomstig van Engelhard
  - Correspondentie, 1825 - 1828; 284-285, 292; 2 omslagen en 1 band
    - Index van ontvangen missiven, 1825 januari 15 - 1827 juli 1, 284
    - Minuut - missiven aan de luitenant - generaal De Kock, commandant van het leger in Nederlands - Indië, 1825 december 13 - 1827 januari 11, 285; 1 band
    - Minuut afgaande missives, 1828 januari 1 - 1828 januari 31, 292